【裁判字號】    88,交訴,36
【裁判日期】    890307
【裁判案由】    過失致死
【裁判全文】
臺灣苗栗地方法院刑事判決                          八十八年度交訴字第三六號
    公  訴  人  臺灣苗栗地方法院檢察署檢察官
    被      告  甲○○
    選任辯護人  黃金源
右列被告因過失致人於死案件，經檢察官提起公訴（八十八年度偵字第一八三五號）
，本院判決如左：
    主  文
甲○○因過失致人於死，處有期徒刑陸月，如易科罰金以佰元折算壹日。緩刑肆年
。
    事  實
一、甲○○於民國（下同）八十七年十二月三十一日下午二時十五分許，駕駛車號Ｌ
    Ｕ─二三五二號自用小客車，沿苗栗縣竹南鎮○○○街由北往南方向行駛，途經
    該路與公北一路交岔口，原須注意車輛行經交岔路口時，應注意車前狀況及左右
    來車，並減速慢行，作隨時停車之準備，而依當時為日間自然光線、天候晴、道
    路無缺陷且無障礙物、視距良好，並無不能注意之情事，竟疏未注意交岔路口橫
    越車輛，猶貿然駛入上開路口，適有鍾興松騎乘車號ＳＬＫ─六二八號機車，沿
    公北一路由東往西方向行抵該路口，二車不慎發生碰撞，致使鍾興松因外傷性顱
    內出血經送醫後，不治死亡。甲○○於犯罪後未發覺前，報警處理，而自首犯罪
    、接受裁判。
二、案經台灣苗栗地方法院檢察署檢察官相驗後自動檢舉偵查起訴。
    理  由
一、訊據被告甲○○坦承於前揭時、地駕車肇事之情，惟否認犯行，辯稱：事發時車
    速僅約時速三十公里，被害人車速甚快，伊並未察覺被害人行抵路口云云；然查
    ，右揭事實，除據被害人家屬乙○○指訴發生車禍一情在卷外，並有道路交通事
    故調查報告表一紙、現場及受損車輛相片六幀附卷可稽；又被害人鍾興松確因本
    件車禍死亡乙節，亦經台灣苗栗地方法院檢察署檢察官督同法醫師相驗屬實，有
    勘驗筆錄、相驗屍體證明書、驗斷書各一份在卷足憑。且依卷附道路交通事故調
    查報告表現場圖及現場照片所示，事發現場道路筆直、寬闊，周邊俱無足以遮斷
    視線之障礙物，二車撞擊處（即現場散落物分佈處）又係在路口中心點之右上方
    ，則被告行抵上開路口時，顯非不能注意被害人所騎乘之機車欲駛入交岔路口，
    是其於上開路口疏未注意車前左右來車動向，至為顯然。再參諸上開道路交通事
    故調查報告表所示二車撞擊處（現場散落物分佈處）留有被告所駕駛車輛之煞車
    痕各為一公尺、二‧二公尺，惟於事發後車輛猶向前滑行十餘公尺始停滯之情，
    足徵被告所稱事發時時速僅三十公里之語，非無可議，是其於上開路口亦疏未注
    意減速慢行，甚屬明確。
三、按車輛行經無號誌交岔路口時，應減速慢行，作隨時停車之準備；又汽車行駛時
    ，應注意車前狀況及兩車併行之間隔，並隨時採取必要之安全措施，道路交通安
    全規則第九十三條第一項第四款、第九十四條第三項分別定有明文。被告於前揭
    時、地駕車自應注意及之，而依卷附道路交通事故調查報告表載述事發時，日間
    自然光線、天候晴、道路無缺陷且無障礙物、視距良好等情，顯無不能注意之情
    事，詎其疏未注意上開路口橫越車輛，以致肇事，其具有過失至明。雖被告指陳
    被害人鍾興松亦有過失云云，然被告既難辭過失之責，其此部分所指，自無解於
    罪責。況本件經送台灣省竹苗區車輛行車事故鑑定委員會鑑定及台灣省車輛行車
    事故覆議鑑定委員會覆議結果，亦均認被告行經無號誌交岔路口未注意車前狀況
    為肇事原因，有鑑定意見書及覆議函可稽，益證被告之行為有過失，被告所辯自
    無可採。另被害人鍾興松確因本件車禍死亡，已如前述，則被告之過失行為與被
    害人之死亡間，顯有相當因果關係，事證明確，被告犯行堪予認定。
四、核被告所為，係犯刑法第二百七十六條第一項之過失致人於死罪。被告於肇事後
    犯罪未發覺前，報警處理，自首犯罪，有警訊筆錄載明可考，並接受裁判，應依
    法減輕其刑。爰審酌被告過失程度、被告肇事後態度、及肇事後被告雖尚未與被
    害人家屬達成民事和解，然已先行給付新台幣一百二十萬元，為被害人家屬乙○
    ○到庭陳明（見本院八十八年七月六日訊問筆錄）等一切情狀，量處如主文所示
    之刑，並諭知易科罰金之折算標準。又查被告前未曾受有期徒刑以上刑之宣告，
    有台灣高等法院檢察署刑案紀錄簡覆表在卷可查。被告因過失致犯本罪，其經此
    教訓，當知謹慎而無再犯之虞，本院認所宣告之刑，以暫不執行為宜，爰併宣告
    緩刑四年，以勵自新。
據上論斷，應依刑事訴訟法第二百九十九條第一項前段，刑法第二百七十六條第一項
、第六十二條前段、第四十一條、第七十四條第一款，罰金罰鍰提高標準條例第一條
前段、第二條，判決如主文。
中      華      民      國    八十九    年      三      月      七      日
                                        法官  周  淡  怡
右正本證明與原本無異。
如不服本判決，應於判決送達後十日內向本院提出上訴狀( 應附繕本 )，上訴於
臺灣高等法院台中分院。
                                        書記官  陳  貴  瑋
中      華      民      國    八十九    年      三      月      七      日
附錄論罪科刑法條
刑法第二百七十六條
    因過失致人於死者，處二年以下有期徒刑、拘役或二千元以下罰金。
    從事業務之人，因業務上之過失犯前項之罪者，處五年以下有期徒刑或拘役，得
    併科三千元以下罰金。


司法院資訊處製作；財團法人民間司法改革基金會備份。
